臺灣臺北地方法院刑事判決　　　　　　　 94年度易字第439號
公　訴　人　臺灣臺北地方法院檢察署檢察官
被　　　告　甲○○
上列被告因贓物案件，經檢察官聲請簡易判決處刑（93年度偵字
第21327 號），本院認不宜以簡易判決處刑，改適用通常程序，
受理後被告為有罪之陳述，經合議庭裁定改行簡式審判程序，判
決如下：
    主  文
甲○○寄藏贓物，累犯，處有期徒刑伍月，如易科罰金，以參佰
元折算壹日。
    事  實
一、甲○○前曾因違反麻醉藥品管理條例案件，經臺灣板橋地方
    法院86年度簡字第67號判處有期徒刑5 月確定，於民國87年
    2 月5 日易科罰金執行完畢。詎復明知如附表所示之物，均
    係真實姓名年籍不詳自稱「林正川」、綽號「大頭」之成年
    男子所持有之來源不明贓物，竟仍於民國92年1 月29日下午
    3、4時許，在臺北縣新店市○○路11之1 號，收受「林正川
    」交付如附表所示之物，並即寄藏於上址14樓居處。嗣於同
    日下午5 時20分許，在上述居處為警查獲，並扣得如附表所
    示物品。
二、案經臺北縣政府警察局移送臺灣臺北地方法院檢察署檢察官
    偵查聲請簡易判決處刑，本院認不宜以簡易判決處刑，改依
    通常程序審理，甲○○為有罪陳述，經本院合議庭裁定以簡
    式審判程序審理。
    理  由
一、上揭犯罪事實，業據被告甲○○於本院審理時坦承不諱，核
    與證人即被告之姐江郁娟於警詢所述相符，且如附表編號一
    至三所示之物，分別經被害人丁○○、丙○○、乙○○於警
    詢指述明確，並有贓物認領保管單在卷可證；附表編號四所
    示宋繼宇名義聯邦銀行帳號000000000000號存摺及金融卡，
    除據證人宋繼宇於92年10月2 日偵查時，具結證述非其申辦
    外，並經本院詳視聯邦銀行92年7 月3 日92聯永字第00016
    號函檢附之申請資料其上戶籍地址、通訊地址欄，確與證人
    宋繼宇到庭時登載之地址均不相合，又申請書上簽名欄內之
    「宋繼宇」名義署押，復與證人宋繼宇於證人結文上之簽名
    ，其筆勢、筆順皆有明顯不同，足見確非宋繼宇本人聲請，
    而係來源不明之物無疑；至附表編號五之吳愛樺名義中國信
    託、中華電信聯名卡號0000000000000000號信用卡1 張，確
    由中國信託核發之信用卡，有該行傳真本院之申請資料可知
    ，是雖未經被害人吳愛樺到庭就是否為其所有物一情陳明，
    惟業據被告自承係「林正川」與附表編號一至四所示物品同
    時交付其寄藏之物，且其明知該物亦係來源不明之贓物，是
    該物究屬何人所有，已無礙被告本件寄藏之犯行。此外，復
    有扣押物品目錄表、現場照片等附卷可資佐證，足認被告自
    白與事實相符，其犯行明確，堪以認定。
二、核被告所為，係犯刑法第三百四十九條第二項寄藏贓物罪；
    其所寄藏之贓物，分屬數被害人所持有，應分別論罪，惟因
    其觸犯之數寄藏贓物罪所評價之自然行為事實，為同一行為
    ，故應成立同種想像競合犯，而以一罪論。聲請簡易判決處
    刑書固指訴被告寄藏之物，尚包括署名乙○○之國泰商業銀
    行（下稱：國泰銀行）信用卡、宋繼宇身分證及板信商業銀
    行（下稱：板信銀行）卡號00000000000000號金融卡等物，
    惟業經公訴人於94年6 月3 日本院審理時，更正乙○○國泰
    銀行信用卡即匯通銀行卡號0000000000000000號信用卡，並
    減縮宋繼宇身分證及板信銀行金融卡；基於檢察一體原則，
    自應以蒞庭檢察官到庭後所為之陳述，為本院審理之範圍，
    應予敘明。又被告前因違反麻醉藥品管理條例案件，經臺灣
    板橋地方法院86年度簡字第67號判處有期徒刑5 月確定，於
    87年2 月5 日易科罰金執行完畢，有臺灣高等法院被告前案
    紀錄表附卷可按，其5 年內再犯有期徒刑以上之罪，為累犯
    ，依法加重其刑。爰審酌被告之犯罪動機、手段、所生危害
    ，及犯後坦承犯行、犯後態度尚屬良好等一切情狀，量處如
    主文所示之刑，並諭知易科罰金之折算標準。
據上論斷，應依刑事訴訟法第四百五十二條、第二百七十三條第
一第一項、第二百九十九條第一項前段，刑法第三百四十九條第
二項、第四十七條、第四十一條第一項前段、罰金罰鍰提高標準
條例第一條前段、第二條，判決如主文。
本案經檢察官李鴻維到庭執行職務。
中　　華　　民　　國　　94　　年　　6 　　月　　17　　日
　　　　　　　　　        刑事第十六庭
　　　　　　　　　　　　　　　　法　官　王幸華
以上正本證明與原本無異
如不服本判決應於送達後10日內向本院提出上訴狀
　　　　　　　　　　　　　　　　書記官　陳泰寧
中　　華　　民　　國　　94　　年　　6 　　月　　17　　日
附表：
┌──┬───┬─────────────┬────────────────┐
│編號│被害人│贓物                      │備 註                           │
├──┼───┼─────────────┼────────────────┤
│一  │乙○○│1.匯通銀行（即國泰銀行）  │係90年10月中旬某日，            │
│    │      │  卡號0000000000000000    │在臺北縣中和市○○路218號之10   │
│    │      │  號信用1張               │、14樓遭竊                      │
├──┼───┼─────────────┼────────────────┤
│二  │丁○○│1.花旗銀行、國泰航空聯名卡│係91年6月10日下午4時30分許，    │
│    │      │  號0000000000000000號VISA│在臺北縣板橋市○○路○段某處遭竊 │
│    │      │  卡1張                   │                                │
│    │      │2.上海匯豐銀行卡號00000000│                                │
│    │      │  00000000號MasterCard1張 │                                │
├──┼───┼─────────────┼────────────────┤
│三  │丙○○│1.身分證1張               │係91年7月1日上午11時許，        │
│    │      │                          │在臺北市○○路○段某便利超商內遭 │
│    │      │                          │竊                              │
├──┼───┼─────────────┼────────────────┤
│四  │宋繼宇│1.聯邦銀行帳號000000000000│非宋繼宇之所有物                │
│    │      │  號存摺1本及金融卡1張    │                                │
│    │      │                          │                                │
├──┼───┼─────────────┼────────────────┤
│五  │吳愛樺│1.中國信託、中華電信聯名卡│不明                            │
│    │      │  號0000000000000000號信用│                                │
│    │      │  卡1張                   │                                │
│    │      │                          │                                │
└──┴───┴─────────────┴────────────────┘
附論罪科刑依據法條：
中華民國刑法第349條
收受贓物者，處三年以下有期徒刑、拘役或五百元以下罰金。
搬運、寄藏、故買贓物或為牙保者，處五年以下有期徒刑、拘役
或科或併科一千元以下罰金。
因贓物變得之財物，以贓物論。
